臺灣臺北地方法院民事簡易判決
111年度北簡字第12353號
原      告  新光三越百貨股份有限公司

法定代理人  村上英之

訴訟代理人  陳信宏律師
被      告  法舒妃國際股份有限公司

法定代理人  吳俊賢  

訴訟代理人  吳依純  
上列當事人間請求清償債務事件，經臺灣高雄地方法院移轉管轄
而來（111年度雄簡字第1218號），本院於民國111年9月14日言
詞辯論終結，判決如下：
    主      文
被告應給付原告新臺幣186,898元，及自民國111年1月15日起至
清償日止，按週年利率5％計算之利息。
訴訟費用新臺幣1,990元由被告負擔。
本判決得假執行。但被告如以新臺幣186,898元為原告預供擔保
，得免為假執行。
    事實及理由
一、原告主張略以：
㈠兩造於民國109年7月16日簽署專櫃廠商合約書（下稱系爭合約
  ），約定由原告提供高雄左營分公司4樓之部分商場，由被告
  自109年9月1日起至110年8月31日止之營業期間內設置專櫃經
  營以提供商品或服務，雙方並約定被告於合約期間每月分別應
  達成保證營業額為新臺幣（下同）10萬元。另因受疫情影響，
  原告曾調降被告110年5月至7月每月保證營業額30％，惟被告11
  0年5月至8月之營業額均未達約定之保證營業額。
㈡因被告實際營業額均未達雙方約定之保證營業額，按約定條款
  第7條第2項約定，系爭合約終止而消滅後，被告應依前述約定
  補足按全合約期間以實際營業額及保證營業額之差額，與正品
  抽成率相乘所計算之抽成，原告依系爭合約前述約款第15條第
  9項約定，自被告應付帳款中逕行扣抵後，結算尚積欠186,898
  元。金額計算方式及依據如下：
⒈按系爭合約約定，原告提供高雄左營公司之部分商場，由被告
  於合約期間之營業期間內設置專櫃經營以提供商品或服務，雙
  方並約定109年9月1日至110年8月31日每月保證營業額10萬元
  （參系爭合約第2頁保證營業額欄位，先勾選月結算，再約定
  ：2020年9月1日至2021年8月31日止期間共12個月，總計120萬
  元，即每月10萬元），期間另有調降110年5月至7月每月保證
  營業額30％，即110年5月至7月每月保證營業額為7萬元，以上
  均以抽成率18％【參系爭合約第1頁櫃號資料1之抽成（營業額％
  ）欄位】計算後之數額為被告每月應支付之抽成額，如營業額
  不足時，被告應補足之。
⒉原告所提列印出之帳款一覽表「二、廠商貨款狀況」表格中所
  載原告「應付金額」欄位，係原告扣除抽成額後，加計5％稅後
  所得之金額；至於「專櫃對帳單」則進一步說明如下：110年5
  月：被告當月總銷貨金額39,517元（即左下方「銷貨金額欄位
  」），按18％計算原告應收抽成7,115元，扣減後剩32,402元，
  嗣被告開立銷貨發票向原告請款，依法含稅5％計算，為34,022
  元，此即為前述「二、廠商貨款狀況」表格中所載2021/05貨
  款月份之「應付金額」。110年6月至8月所列載，則同上計算
  方式。
⒊原告所提列印出之帳款一覽表「二、廠商貨款狀況」表格中所
  載各月份「代扣款」：按該等款項係因雙方針對信用卡刷卡手
  續費、信用卡分期手續費、電子支付手續費、收銀機租金、水
  電費、包裝費等代收代付性質或約定原告得收取之款項，並載
  明於專櫃合約書中「費用計算」或「備註」欄位內，而各月份
  明細暨電子發票證明聯則原告已提出詳卷。
⒋因原告曾同意調降被告110年5月至7月每月保證營業額30％，故
  於110年6月帳款中返還110年5月份減免後，差額3萬元，依18％
  抽成率計算抽成額，加計5％稅後之應退還金額為5,670元；另
  因被告當月總銷貨金額11,011元，與每月保證營業額7萬元之
  差額為58,989元，按18％抽成率計算不足抽成額加計5％稅後尚
  不足11,149元，經扣抵110年5月份減免後應退還之抽成額後，
  仍不足5,479元，即原告所提列印出之帳款一覽表「二、廠商
  貨款狀況」表格中所載2021/06「不足抽成額」欄位。後續110
  年7月至8月不足抽成額計算方式，均以當月銷貨金額每月保證
  營業額差額計算後，與抽成率及5％營業稅後之金額計算之。
⒌綜上所述，被告應給付110年5至8月份營業期間之營業額，於扣
  除應付原告抽成後，尚剩餘43,911元，因110年5月、6月及7月
  還有電費減免而分別返還電費1,169元及440元，故系爭合約約
  定之各項代扣費用，於扣抵返還電費後為181,859元、營業額
  不足應補抽成額48,950元等金額之後，被告尚積欠原告186,89
  8元。爰依系爭合約之法律關係提起本件訴訟等語。
㈢並聲明：被告應給付原告186,898元，及自本件支付命令送達翌
  日起至清償日止，按週年利率5％計算之利息；及願供擔保請准
  宣告假執行。　　
二、被告抗辯則以：
㈠被告未於言詞辯論期日到場，僅以民事答辯狀答辯略以：對於
  原告主張之事實部分不承認，被告認為原告請求之款項，應建
  立在雙方共同發展且獲得收益之狀況下而產生。因疫情影響，
  左營新光三越二館主管即訴外人徐士翔委託被告來設櫃，被告
  因而應允。然因疫情影響，沒有來客，被告不僅無法產生收益
  ，甚至每月虧損，非常難以經營，還遭原告收取費用。被告僅
  願意以有銷售金額所產生之費用支付（營業額之抽成）作為給
  付方案等語置辯。
㈡並聲明：原告之訴駁回。　
三、本院之判斷：
㈠經查：原告主張之前述事實，業經提出系爭合約、專櫃廠商設
  櫃約定條款（餐飲類專櫃）、公司帳款一覽表、存證信函暨回
  執、經濟部商工登記公示資料查詢結果、專櫃對帳單、廠商代
  扣對帳單、電子發票證明聯（見雄簡卷第11至26、75至76頁；
  本院卷第37至67頁）等件可按。被告雖以前詞置辯，然兩造不
  論合作之原因為何，既已經磋商而於系爭合約中明文約定被告
  應補足實際營業額與保證營業額之差額，與正品抽成率相乘所
  計算之抽成等等如前，原告復未再同意被告改以銷售金額所產
  生之費用計算支付之情，被告既無法舉證兩造另有合意，自難
  以因發生疫情有所影響即拒絕給付該等款項，又被告亦為就原
  告提出之金額計算為具體之駁斥意見，僅稱對金額不同意云云
  ，亦無所憑。則本院復依卷證資料，對照原告已為之前述說明
  ，堪信原告主張之事實應為真正。被告僅空言抗辯，即難認有
  理由。是原告依系爭合約之法律關係，請求被告給付如主文第
  1項，即屬有據。
㈡按給付無確定期限者，債務人於債權人得請求給付時，經其催
  告而未為給付，自受催告時起，負遲延責任。其經債權人起訴
  而送達訴狀，或依督促程序送達支付命令，或為其他相類之行
  為者，與催告有同一之效力。遲延之債務，以支付金錢為標的
  者，債權人得請求依法定利率計算之遲延利息。應付利息之債
  務，其利率未經約定，亦無法律可據者，週年利率為5％，此為
  民法第229條、第233條第1項及第203條分別定有明文。查原告
  依系爭合約之法律關係，請求被告給付186,898元，屬給付無
  確定期限，依前揭說明，原告主張以支付命令送達之翌日即11
  1年1月15日（見雄簡卷第33至35頁）起至清償日止，按週年利
  率5％計算之利息，即屬有據。
四、綜上所述，原告依系爭合約之法律關係，請求被告給付186,
    898元，及自111年1月15日起至清償日止，按週年利率5％計
    算之利息，為有理由，應予准許。
五、本件係就民事訴訟法第427條訴訟適用簡易程序所為被告敗
    訴之判決，依同法第389條第1項第3款規定，應依職權宣告
    假執行。並依同法第392條第2項規定，依職權宣告被告預供
    擔保，得免為假執行。
六、本件為判決之基礎已臻明確，其餘主張、陳述並所提證據，
    經審酌後，認均與本件之前揭結論無礙，爰不再一一論述，
    附此敘明。
七、訴訟費用負擔之依據：民事訴訟法第78條。本件訴訟費用額
    ，依後附計算書確定如主文所示。
中　　華　　民　　國　　111 　年　　9 　　月　　27　　日
　　　　　　　　　臺北簡易庭  法　官　徐千惠
以上正本係照原本作成。
如不服本判決，應於判決送達後20日內向本庭（臺北市○○區○○○
路0段000巷0號）提出上訴狀，並按他造當事人之人數附繕本。
如委任律師提起上訴者，應一併繳納上訴審裁判費。
中　　華　　民　　國　　111 　年　　9 　　月　　27　　日
                              書記官  蘇冠璇
訴訟費用計算書
項　　　　目             金 　額（新臺幣）　　   備註
第一審裁判費　　　              1,990元
合　　　　計　　　              1,990元